

JUAN EDER BOHORQUEZ AGUILAR

Analista de Datos | Analista de Procesos | Analista de Negocios (BI) | Monitoreo y Evaluación de Proyectos

Sobre mí

Analista con experiencia en el diseño e implementación de indicadores, optimización de procesos, gestión de proyectos y análisis de datos. Automatizo tareas y elaboro reportes relevantes utilizando herramientas como Excel, SQL y Power Bl. Con enfoque analítico y habilidades sólidas que aportan un valor significativo en entornos de análisis de datos. Orientado hacia el cliente, los resultados y la mejora continua, así como la comunicación efectiva y el trabajo en equipo para contribuir al crecimiento y éxito de la organización.

CONTACTO



(51) 987 178 382



jebohorquez@hotmail.com



Ca. Santa Rosa 150 - El Agustino



linkedin.com/in/je-bohorquez



je-banalytics.github.io/Portfolio

IDIOMAS

- Inglés (avanzado)
- Italiano (intermedio)
- Portugués (intermedio)

HABILIDADES TÉCNICAS

- · Diseño de indicadores
- Gestión de bases de datos
- Gestión de proyectos
- · Gestión por Procesos
- Negociación empresarial
- · Orientación al cliente
- Segmentación y análisis de datos
- · Visualización de datos

EXPERIENCIA

Analista de Negocios Arrendamientos MAGUI

marzo 2023- julio 2023

- Elaboré los procesos de arrendamiento en Bizagi
- Redacté y administré los contratos de arrendamiento
- Diseñé la BDatos para el registro de consumo de los servicios
- Elaboré reportes de consumo en Power BI
- Automaticé el cálculo para el cobro de servicios en VBA-Excel
- Administré los contratos de servicios de mantenimiento.

Analista de Procesos y Datos Promore Inmobiliaria S.A.C

octubre 2020 - febrero 2023

- Elaboré la BDatos para administrar los datos de los proyectos
- Monitoricé actividades, presupuesto y metas programadas.
- Implementé indicadores para medir las variaciones del proyecto
- Elaboré los reportes de estado de situación en Power Bl
- Gestioné la comunicación del estado de los proyectos entre el equipo de trabajo, la gerencia y clientes.

Analista de Negocios Comercial MAGUI

enero 2018 - septiembre 2020

- Implementé la Bdatos de los productos, proveedores y ventas en SQL Server
- Elaboré el mapeo de los procesos de negocio en Bizagi
- Administré control del stock y la rotación de inventario
- Gestioné y optimicé las compras con el forecast y programé los pagos a los proveedores con Excel
- Implementé estrategias de calidad de servicio, lo que incrementó en 7% de la base de clientes.

Monitor de proyectos Oficina de Infraestructura Penitenciaria - OIP

enero 2016 - diciembre 2017

- Programé la línea de base de los proyectos y diseñé los formatos acordes a la guía del PMBOK.
- Monitoricé las variaciones del proyecto con el MS-Project
- Gestioné los requerimientos de información de usuarios y las comunicaciones con el equipo multidisciplinario.
- Elaboré los reportes de situación para los stakeholders
- Diseñé una BD para documentar y administrar la información
- Implementé indicadores que contribuyeron a la reducción de reprocesos de trabajo y mejora de la calidad de la información

HABILIDADES INFORMÁTICAS

Gestión y Procesos

- Bizagi (avanzado)
- MS-Office(avanzado)
- MS-Project (avanzado)

Análisis de Datos y ETL

- SQL Server (intermedio)
- MySQL (intermedio)
- SQLite (intermedio)
- MS-Excel (avanzado)
- PowerBI (avanzado)

Programación

- Phyton (básico)
- VBA Excel (intermedio)

APTITUDES

- · Autodidacta y mejora continua
- · Adaptabilidad y flexibilidad
- · Comunicación asertiva y efectiva
- Liderazgo
- · Orientado a resultados
- · Pensamiento analítico y crítico
- · Trabajo en equipo

METODOLOGÍAS

- BPM
- ETL
- PMBOK

EDUCACIÓN

Técnico en Big Data

Fundación Carlos Slim 2023

Técnico en inteligencia de negocios

Fundación Carlos Slim 2023

Bachiller en Ingeniería Empresarial

UTP Universidad Tecnológica del Perú 2017 - 2022

CURSOS

Especialización en Monitoreo y Evaluación de Proyectos

Universidad ESAN 2017 - 2018

Programa Integral de Gestión por Procesos

TECSUP

2017

Evaluador de Indicadores Clave - KPI

Fundación Carlos Slim 2023

RECONOCIMIENTOS

Concurso de Buenas Prácticas CAD Ciudadanos al Día (CAD)

mayo 2017

Reconocimiento por implementar indicadores que evidenciaron los resultados del proyecto "Optimización de la infraestructura penitenciaria mediante la aplicación del Diseño y Construcción Virtual".

Reconocimiento a la colaboración Oficina de Infraestructura Penitenciaria (OIP)

mayo 2016

Estandarizar formatos para los planos de construcción y programar bloques dinámicos en AutoCAD para la automatización de la cuantificación de materiales

REFERENCIAS

Ing. Renzo Patiño Cornejo

Jefe de Estudios y Proyectos - OIP (51) 990 046 799

Ing. William Bastidas Tirado

Coordinador de Costos y Presupuestos -OIP (51) 999 809 290

Raul Manrique Padilla

Jefe de Proyectos - Promore SAC (51) 980 826 815

José Huamán Requena

Jefe de Proyectos - Promore SAC (51) 980 826 815